【裁判字號】    89,訴,586
【裁判日期】    900111
【裁判案由】    搶奪
【裁判全文】
臺灣屏東地方法院刑事判決                          八十九年度訴字第五八六號
    公  訴  人  臺灣屏東地方法院檢察署檢察官
    被      告  庚○○
    選任辯護人  盧世欽
右列被告因搶奪案件，經檢察官提起公訴（八十九年度偵字第四三五五號），本院判
決如左：
    主  文
庚○○意圖為自己不法之所有，而搶奪他人之動產，處有期徒刑壹年肆月。
    事  實
一、庚○○於民國八十九年六月十五日下午九時許，駕駛車號ＰＬＲ─０八六號重型
    機車，見己○○隻身可欺，竟意圖為自己不法之所有，尾隨己○○駕駛之機車後
    方，沿屏東縣鹽埔鄉○○村○○路往洛陽村之方向行駛，而於途中趁己○○未及
    注意之際，於超越曾女機車時，搶奪己○○女所有配戴於頸上之金項鍊一條得手
    後，立刻迴轉逃逸往九如方向行駛，己○○不甘損失，亦由後超越途中甲○○駕
    駛之自小貨車由後追趕，而甲○○亦尾隨己○○後方，己○○至途中其父親戊○○所設檳榔攤後告知上情，戊○○即駕駛上揭己○○之機車與甲○○及丁○○所
    分別駕駛之小貨車追趕庚○○，嗣庚○○駕車至屏東縣九如鄉○○村○○路旁某
    處田邊不慎摔倒，庚○○即棄車逃往田裡離去；嗣警員據報趕至現場，欲將庚○○所騎乘之機車搬運至派出所時，由戊○○於機車下方發現己○○遭庚○○所搶
    奪的項鍊部分斷裂之金項鍊一條（業經發還己○○），並尋獲庚○○留於田中之
    球鞋一隻。
二、案經屏東縣警察局里港分局報請台灣屏東地方法院檢察署檢察官偵查起訴。
    理  由
一、訊據被告庚○○固不諱言於上開時地遭戊○○、甲○○及丁○○三人追趕及留於
    現場之球鞋一隻為其所有之事實，惟矢口否認有搶奪告訴人己○○之項鍊犯行，
    辯稱其騎車騎至東寧村，見戊○○向其招手後其不予理會，後遭丁○○以小貨車
    追撞後其怕遭人不利而騎車逃走云云。然查：上開被告如何於搶奪金項鍊一條逃
    逸後由被害人己○○追趕，嗣由證人戊○○、丁○○、甲○○連續追趕被告之事
    實，業據告訴人己○○指訴綦詳，核與證人即追趕被告之戊○○、丁○○、甲○○迭於警偵審中證述情節一致相符，參以被害人、證人與被告素不相識，被害人
    與證人當無設詞構陷之理。尤以在被告所騎乘之機車下方所尋獲之被害人項鍊部
    分斷裂之金項鍊一條，其確係己○○所長期戴用一節，亦經本院隔別訊問被害人
    己○○、證人戊○○、丁○○、甲○○無誤；又該金項鍊亦確係由戊○○於警員
    到場後，協助警員將庚○○所有之機車搬移之時，於機車下方發現而交由警員丙○○，而是時己○○並未在場一節，亦據證人戊○○、丙○○證述一致，則苟非
    己○○確曾遭被告搶奪該條項鍊，何以該條項鍊於被告之機車下方所發現，此外
    並有相片三幀、扣案物品清單一紙在卷可參。至證人乙○○於本院所稱：伊於機
    車摔到田裡之現場，有一婦人稱項鍊未被搶走，是時現場已有很多人在場圍觀云
    云。經查證人上揭所言項鍊未被搶走一節要屬耳聞圍觀之人所得，其自無從得為
    被告有利之證明。綜上所述，被告所辯要不足採，其犯行堪以認定。
二、核被告所為係犯刑法第三百二十五條第一項搶奪罪。審酌被告素行尚佳此有其前
    案紀錄表在卷可參，其犯罪之動機、目的、所用犯罪手段、被告搶奪他人財物足
    以影響社會秩序，及被告犯罪後猶飾詞否認犯行未見悔意等一切情狀，量處如主
    文所示之刑。
據上論斷，應依刑事訴訟法第二百九十九條第一項、刑法第三百二十五條第一項，判
決如主文。
本案經檢察官陳新君到庭執行職務。
中      華      民      國     九十     年      一       月     十一    日
                                      臺灣屏東地方法院刑事第一庭
                                          法  官    郭書豪
右正本證明與原本無異。
對於本判決如有不服應於收受送達後十日內向本院提出上訴書狀上訴於台灣高等法院
高雄分院並按他造當事人之人數附具繕本。
                                          書記官    潘豐益
中      華      民      國     九十     年      一       月     十一    日
附錄本判決科刑法條：
刑法第三百二十五條
意圖為自己或第三人不法之所有，而搶奪他人之動產者，處六月以上五年以下有期徒
刑。因而致人於死者，處無期徒刑或七年以上有期徒刑，致重傷者，處三年以上十年
以下有期徒刑。
第一項之未遂犯罰之。


司法院資訊處製作；財團法人民間司法改革基金會備份。
